臺灣桃園地方法院小額民事判決   
111年度桃小字第2158號
原告  劉美秀
            
被告  彭金海
上列原告因被告毀損案件，提起刑事附帶民事訴訟請求損害賠償
事件，經刑事庭裁定移送前來，本院於民國111年11月23日言詞
辯論終結，判決如下：
    主  文
被告應給付原告新臺幣肆仟元，及自民國一百一十一年四月十六
日起至清償日止，按年息百分之五計算之利息。
本判決得假執行。
    事實及理由
一、原告主張：被告明知置放桃園市龜山區中興路與中原街口處
    之白鐵製餐車（下稱系爭餐車）為伊所有，竟基於毀損之故
    意，擅自將系爭餐車推往桃園市政府環境清潔稽查大隊龜山
    區中隊（下稱龜山中隊）丟棄，致系爭餐車不堪使用，伊因
    此受有損害。爰依侵權行為法律關係提起本訴，訴之聲明：
    被告應給付原告新臺幣（下同）10萬元，及自起訴狀繕本送
    達翌日起至清償日止，按年息5%計算之利息；請依職權宣告
    假執行。
二、被告則以：系爭餐車經警方貼有廢棄物公告，且已使用12年
    ，縱購買新餐車也僅需2萬元，系爭餐車之價值請法院依法
    認定等語，資為抗辯。答辯聲明：原告之訴駁回。
三、按因故意或過失，不法侵害他人之權利者，負損害賠償責任
    ；不能回復原狀或回復顯有重大困難者，應以金錢賠償其損
    害；當事人已證明受有損害而不能證明其數額或證明顯有重
    大困難者，法院應審酌一切情況，依所得心證定其數額，民
    法第184條第1項前段、第215條、民事訴訟法第222條第2項
    定有明文。經查：
  ㈠原告主張上開事實，業經調取本院111年度桃簡字第719號刑
    事案件卷宗核閱卷附原告警詢、偵查筆錄、路口監視器錄影
    畫面擷圖、桃園市政府警察局龜山分局龜山派出所一般查訪
    表、龜山中隊內部交辦事項紀錄單等件無訛，堪信屬實。被
    告雖辯稱系爭餐車貼有廢棄物公告云云，但迄未舉證以實其
    說，所辯並非可採。是原告所有系爭餐車既遭被告推往龜山
    中隊丟棄而毀損，被告自應負損害賠償責任。　　
　㈡又系爭餐車業遭丟棄無法尋回，顯無法回復損害前之原狀，
    原告請求被告以金錢賠償其損害，依法有據，且原告已證明
    受有損害，但因系爭餐車已滅失，且原告陳稱該餐車已使用
    6年，顯難尋得購入時之價格證明，堪認原告證明損害數額
    顯有困難，本院審酌刑事卷所附系爭餐車照片所示外觀狀態
    、餐車大小及生財設備耐用年限為5年，而原告自承已使用6
    年等一切情況，定原告所受損害金額為4,000元。
四、另按給付無確定期限者，債務人於債權人得請求給付時，經
    其催告而未為給付，自受催告時起，負遲延責任。其經債權
    人起訴而送達訴狀，或依督促程序送達支付命令，或為其他
    相類之行為者，與催告有同一之效力；又遲延之債務，以支
    付金錢為標的者，債權人得請求依法定利率計算之遲延利息
    ；而應付利息之債務，其利率未經約定，亦無法律可據者，
    週年利率為5%，民法第229條第2項、第233條第1項前段及第
    203條分別定有明文。本件原告對被告之損害賠償債權，係
    以支付金錢為標的，無確定期限，又未約定利息，則被告應
    自受催告時起，負遲延責任。是原告就上述得請求之金額，
    併請求自起訴狀繕本送達被告之翌日即111年4月16日起至清
    償日止，按年息5%計算之利息，同為有據。
五、綜上所述，原告依侵權行為法律關係，請求被告應給付原告
    4,000元，及自111年4月16日起至清償日止，按年息5%計算
    之利息，為有理由，應予准許，逾此部分，則無理由，應予
    駁回。又本件原告勝訴部分係依小額訴訟程序所為被告敗訴
    之判決，爰依民事訴訟法第436條之20規定，依職權宣告假
    執行。至原告敗訴部分，其假執行之聲請應併予駁回。
六、本件係依刑事附帶民事訴訟起訴，免徵裁判費，亦未見支出
    其他訴訟費用，故依民事訴訟法第436條之19第1項確定訴訟
    費用額為0元，爰不另為訴訟費用負擔之諭知。
中　　華　　民　　國　　111 　年　　11　　月　　30　　日
                      桃園簡易庭  法  官  魏于傑
以上為正本係照原本作成。
如不服本判決，應於送達後20日內，向本院提出上訴狀並表明上
訴理由，如於本判決宣示後送達前提起上訴者，應於判決送達後
20日內補提上訴理由書（須附繕本）。
如委任律師提起上訴者，應一併繳納上訴審裁判費。   
中　　華　　民　　國　  111   年　  12  　月　　1   　日
                              書記官  黃文琪
附錄：
一、民事訴訟法第436條之24第2項
    對於前項第一審裁判之上訴或抗告，非以其違背法令為理  
    由，不得為之。
二、民事訴訟法第436條之25
    上訴狀內應記載上訴理由，表明下列各款事項︰
      原判決所違背之法令及其具體內容。
      依訴訟資料可認為原判決有違背法令之具體事實。
三、民事訴訟法第471條第1項（依同法第436條之32第2項規定於
    小額事件之上訴程序準用之）
    上訴狀內未表明上訴理由者，上訴人應於提起上訴後二十日
    內，提出理由書於原第二審法院；未提出者，毋庸命其補  
    正，由原第二審法院以裁定駁回之。